# 请教陈版：投资性房地产免租期的会计处理

提问人：yizhixiaobai 时间：2016-12-24 14:55:33
某公司厂房整体出租，合同于 7 月签订，约定 9 月 30 之前腾空厂房交付承租方，10.1-11.30期间为免租期，承租方自行对厂房进行修缮，合同约定的租赁期自12.1开始，拟用成本模式对投资性房地产进行计量。根据注会教材的说法，投资性房地产的转换日通常是”租赁期开始日“，如果此例中修缮是由出租方负责，我理解应该于10.1将固定资产、无形资产转入在建工程，修缮支出资本化，然后于12.1再转为投资性房地产次月计提折旧。但在本例中修缮是由承租方自行负责，如果仍严格按照书上说法在12.1转换投资性房地产，厂房 10 、 11 两个月处于修缮状态，按理说不应计提折旧，而修缮的成本又不是出租方承担，转成在建工程貌似也不妥。免租期应如何进行会计处理才更妥当？

回答人：chenyiwei
建议在 10 、 11 月的修缮期间转入在建工程核算， 12 月 1 日修缮完成并正式开始出租后转入投资性房地产。 承租方代为承担的修缮支出应属于承租方的租金的一部分，发生时借记在建工程，贷记递延收益，该递延收益应在租赁期内直线摊销，计入各期租金收入。

提问人：zengfengxia 时间：2016-12-26 14:45:04
陈版，承租方的修缮是基于自身经营的考虑对出租方而言可能并无价值，自 10 月日开始，承租人已经按照租赁合同取得了房屋，并开始按照自己的目的使用，是否需修缮 2 个月也完全取决于承租人自身，起租日不定为 10 月 1 日是基于什么考虑？

回答人：chenyiwei
我是将承租人承担的修缮看作承租人支付租金的一种特殊形式，因为其修缮的受益期不仅限于该承租人的租赁期间，所以受益人是本企业，形成本企业的固定资产。